臺灣苗栗地方法院刑事判決　　　　　　　　　　　　　九十一年度易字第四五號
　　公　訴　人　臺灣苗栗地方法院檢察署檢察官
　　被　　　告　乙○○
　　　　　　　　甲○○
右列被告因贓物案件，經檢察官提起公訴（九十一年度偵字第一○八○號），本院判
決如左：
    主  文
乙○○共同連續故買贓物，累犯，處有期徒刑貳年。
甲○○共同連續故買贓物，處有期徒刑壹年貳月。
    事  實
一、乙○○前因恐嚇取財案件，經臺灣高等法院判處有期徒刑六月確定，於民國（下
    同）八十六年六月五日縮刑期滿執行完畢，猶不知悔改，復基於概括犯意，先於
    八十九年七、八月間某日，在其苗栗縣公館鄉開礦村八鄰一二八號住處，明知係
    來路不明之物，仍以新台幣（下同）二萬五千元之價格向綽號「阿光」之陌生男
    子，買入點唱機一台（該點唱機係己○○所有，於八十七年五月中旬某日，在苗
    栗縣公館鄉○○路三十二號自然風采ＫＴＶ酒店內失竊）。又於九十年六月間某
    日之不詳時間，於不詳地點，向不知名之陌生人，以不詳之代價，買入來路不明
    之ＮＯＫＩＡ廠牌手機一支（係丁○○所有，於九十年六月間，在公館鄉同心公
    園內遺失）。復與甲○○基於犯意聯絡，於九十年七、八月間某日，共同在苗栗
    市○○路與正發路路口附近，以一萬二千元之價格，向綽號「阿春」之陌生男子
    ，買入冷氣機二台（係丙○○所有，於九十年六月二十一日上午十時許，在獅潭
    鄉○○段合興小段三四三地號上之和信電訊基地台失竊）；再與甲○○承前之犯
    意聯絡，於同年七、八月間某日，共同在苗栗市龜山大橋附近，向陌生人所擺設
    之地攤，以三千元之價格買入發電機一台（係戊○○所有，於九十年七月間某日
    ，在頭屋鄉○○村○○街二號住處前失竊）。嗣於九十一年一月十七日十七時許
    ，經苗栗縣警察局刑警隊在苗栗縣公館鄉開礦村八鄰一二八號乙○○、甲○○之
    住處依法搜索時，查獲上情。
二、案經苗栗縣警察局移送臺灣苗栗地方法院檢察署檢察官偵查起訴。
    理  由
一、訊之被告乙○○、甲○○對於向「阿光」、「阿春」等人購入上開點唱機、冷氣
    機一節，及對於所購入之發電機及手機均無法交代來源，亦無來源證明等節，均
    坦承不諱，唯均矢口否認有何故買贓物犯行，均辯稱：不知所購買之物是贓物云
    云。惟查，前揭被告所購買之物，分別係被害人己○○、丁○○、丙○○、戊○○所失竊之物，已為己○○、丁○○、丙○○、戊○○警訊中指陳明白，並有贓
    物認領保管單在卷可證。而被告既不知「阿光」、「阿春」及陌生出賣人之真實
    姓名住居所，足見其並非深交，出賣人是否願以顯然偏低之價錢出售，實屬可疑
    。又本件交易出於偶然，或在路邊攤或以電話聯絡及成立交易，均非在正當商店
    為之，被告等復未索取來源證明或探詢買賣標的物之來源狀況，即予收買，亦與
    常情有違；被告乙○○於警訊中供稱手機係買來的，於本院審理時卻說係撿到的
    ，前後供詞不一，顯係心虛，且其並供稱在梨山打零工，沒有正常收入，然警方
    卻在被告住處搜出六支手機，一個沒有正常收入之家庭，竟需使用六支手機，顯
    與尚需常情不合；足徵被告等均有贓物之認識，所辯不知係贓物云云，要係圖卸
    之詞，委無可採，其等犯行，均堪認定。
二、核被告乙○○、甲○○所為，均係犯刑法第三百四十九條第二項之故買贓物罪。
    被告二人間，就購買贓物冷氣機二台、發電機一台之犯行有犯意聯絡及行為分擔
    ，均為共同正犯。又被告二人所犯贓物罪時間緊接、犯罪構成要件相同，顯係基
    於同一概括犯意為之，依連續犯規定，均以一罪論擬，並加重其刑。又被告乙○○前因恐嚇取財案件，經臺灣高等法院判處有期徒刑六月確定，於八十六年六月
    五日縮刑期滿執行完畢，有台灣高等法院檢察署刑案紀錄簡覆表附卷可稽，其於
    有期徒刑執行完畢後，五年內再犯本件有期徒刑以上之罪，為累犯，依法遞加重
    其刑。爰分別審酌各被告之素行、犯罪之動機、目的、手段、犯後均未能坦承犯
    行態度欠佳及其他等一切犯罪情狀，分別從重量處如主文所示之刑，以資懲儆。
據上論斷，應依刑事訴訟法第二百九十九條第一項前段，刑法第二十八條、第五十六
條、第三百四十九條第二項、第四十七條，罰金罰鍰提高標準條例第一條前段，判決
如主文。
本案經檢察官蔡宗熙到庭執行職務
中    華    民    國    九十一      年     八        月    二十二      日
                                      台灣苗栗地方法院刑事第一庭
                           法  官   林  誌  誠
右正本證明與原本無異。
如不服本判決，應於判決送達後十日內向本院提出上訴狀( 應附繕本 )。
                                          書記官   李  達  成
中    華    民    國    九十一      年     八        月    二十二      日
附錄論罪科刑法條
刑法第三百四十九條第二項
搬運、寄藏、故買贓物或為牙保者，處五年以下有期徒刑、拘役或科或併科一千元以
下罰金。
